臺灣士林地方法院刑事裁定
111年度聲字第1092號
聲  請  人  臺灣士林地方檢察署檢察官
受  刑  人  李修賢


上列聲請人因受刑人數罪併罰有二裁判以上，聲請定其應執行之
刑（111年度執聲字第744號），本院裁定如下：
    主  文
李修賢所犯如附表所示之罪所處之刑，應執行拘役捌拾日，如易
科罰金，以新臺幣壹仟元折算壹日。
    理  由
一、聲請意旨略以：受刑人李修賢因犯家庭暴力防治法等案件，
    先後經判決確定如附表，應依刑法第53條及第51條第6款，
    定其應執行之刑，爰依刑事訴訟法第477條第1項聲請裁定等
    語。
二、按裁判確定前犯數罪者，併合處罰之；數罪併罰，有二裁判
    以上者，依刑法第51條之規定，定其應執行之刑；宣告多數
    拘役者，於各刑中之最長期以上，各刑合併之刑期以下，定
    其刑期，但不得逾120日；刑法第50條、第53條、第51條第6
    款分別定有明文。次按法律上屬於自由裁量之事項，有其外
    部性界限及內部性界限，並非概無拘束。依據法律之具體規
    定，法院應在其範圍選擇為適當之裁判者，為外部性界限；
    而法院為裁判時，應考量法律之目的，及法律秩序之理念所
    在者，為內部性界限。法院為裁判時，二者均不得有所踰越
    。在數罪併罰，有二裁判以上，定其應執行之刑時，固屬於
    法院自由裁量之事項，然仍應受前揭外部性界限及內部性界
    限之拘束（最高法院80年台非字第473號判例、93年度台非
    字第192號判決意旨可資參照)。又按數罪併罰，分別宣告多
    數有期徒刑者，於各刑中之最長期以上，各刑合併之刑期以
    下，定其刑期，但不得逾30年，刑法第51條第5款定有明文
    ；乃因刑罰之科處，應以行為人之責任為基礎，考量人之生
    命有限，刑罰對被告造成之痛苦程度，係以刑度增加而生加
    乘成效果，而非等比方式增加，如以實質累加方式執行，刑
    責恐將偏重過苛，不符現代刑事政策及刑罰之社會功能，故
    透過定應執行刑程式，採限制加重原則，授權法官綜合斟酌
    被告犯罪行為之不法與罪責程度、各罪彼此間之關聯性（例
    如數罪犯罪時間、空間、各行為所侵害法益之專屬性或同一
    性、數罪對法益侵害之加重效應等）、數罪所反應被告人格
    特性與傾向、對被告施以矯正之必要性等，妥適裁量最終具
    體應實現之刑罰，以符罪責相當之要求。因此，法院於酌定
    執行刑時，應體察法律恤刑之目的，為妥適之裁量，俾符合
    實質平等原則（最高法院105年度台抗字第626號裁判意旨參
    照）。
三、經查：
　㈠受刑人所犯如附表所示之家庭暴力防治法等案件，先後經本
    院判處如附表所示之刑，其中附表編號2至5所示案件，經本
    院111年度審簡字第400號判決應執行拘役60日，均經分別確
    定在案，且各罪均為裁判確定前所犯，本院亦為最後事實審
    之法院，有各該刑事簡易判決書及臺灣高等法院被告前案紀
    錄表在卷可稽。茲檢察官聲請定其應執行之刑，本院審核認
    聲請為適當，應予准許。並審酌附表編號2至5所示之罪曾定
    應執行拘役60日，及附表所示各罪，罪質相同，揆諸上揭最
    高法院裁判意旨，審酌受刑人犯罪行為之不法與罪責程度、
    附表所示各罪彼此間之關連性，及所反應受刑人之人格特性
    與傾向、對受刑人施以矯正之必要性等裁量內部性界限，暨
    附表所示各罪宣告刑總和上限等外部性界限，又依最高法院
    刑事大法庭110年度台抗大字第489號裁定意旨，經由本院函
    詢受刑人關於本案定應執行刑之意見，惟自民國111年10月1
    9日迄今，受刑人尚無回覆意見，有本院送達證書、收狀資
    料查詢清單、收文資料查詢清單在卷可稽，爰依刑法第51條
    第6款規定，就附表所示各罪所處之刑，定其應執行之刑如
    主文所示。又受刑人所犯各罪所處之刑，均得易科罰金，又
    經確定裁判之易科罰金折算標準均為1,000元折算1日，依刑
    法第41條第1項之規定，如主文所示應執行之刑，亦得易科
    罰金，爰併諭知易科罰金之折算標準。
　㈡按裁判確定前犯數罪併合處罰之案件，有二以上裁判，應依
    刑法第51條第5款至第7款定應執行之刑，茍經檢察官聲請時
    ，最後事實審法院即應以裁定定其應執行之刑，殊不能因數
    罪中之一部分犯罪之刑業經執行完畢，即謂與刑法第50條規
    定「裁判確定前犯數罪者，併合處罰」之要件不符（最高法
    院104年度台抗字第899號判決要旨參照）；又數罪併罰之數
    刑罰有部分縱已執行完畢，於嗣後與他罪合併定執行刑，乃
    由檢察官換發執行指揮書執行應執行刑時，其前已執行之有
    期徒刑部分，應予扣除而已，非謂此種情形即不符數罪併罰
    要件（最高法院104年度台抗字第907號判決亦同此意旨）。
    是本件受刑人所犯附表編號1所示之罪雖已執行完畢，此有
    臺灣高等法院被告前案紀錄表1份附卷可稽，惟與附表編號2
    至5所示之罪合於數罪併罰之要件，揆諸前揭說明，仍應就
    附表編號1至5所示之罪所處之刑，合併定應執行刑，併予敘
    明。
四、據上論斷，依刑事訴訟法第477條第1項，刑法第53條、第51
    條第6款、第41條第1項前段，裁定如主文。
中　　華　　民　　國　　111 　年　　11　　月　　7   　日
                  刑事第二庭　法  官  楊秀枝
以上正本證明與原本無異。
如不服本裁定應於送達後5日內向本院提出抗告狀。
                              書記官 吳尚文　　　　　
中　　華　　民　　國　　111 　年　　11　　月　　8 　　日
附表：